臺灣屏東地方法院民事裁定　
111年度監宣字第217號
聲  請  人  蘇肇英  


相  對  人  蘇德木  

關  係  人  蘇建元  

            蘇建中  


上聲請人聲請監護宣告事件，本院裁定如下：
    主  文
宣告蘇德木（男，民國00年0 月00日生，身分證統一編號：Z000
000000號，籍設屏東縣○○鎮○○路00○000號）為受監護宣告人。
選定聲請人蘇肇英為受監護宣告人蘇德木之監護人。
指定謝淑華（女，身分證統一編號：Z000000000號）為會同開具
財產清冊之人。
聲請程序費用由受監護宣告人蘇德木負擔。
    理  由
一、按「民法第14條對於因精神障礙或其他心智缺陷，致不能為
    意思表示或受意思表示，或不能辨識其意思表示之效果者，
    法院得因本人、配偶、四親等內之親屬、最近一年有同居事
    實之其他親屬、檢察官、主管機關、社會福利機構、輔助人
    、意定監護受任人或其他利害關係人之聲請，為監護之宣告
    。」，民法第14條第1 項定有明文。又「法院應於鑑定人前
    ，就應受監護宣告之人之精神或心智狀況，訊問鑑定人及應
    受監護宣告之人，始得為監護之宣告。但有事實足認無訊問
    之必要者，不在此限。鑑定應有精神科專科醫師或具精神科
    經驗之醫師參與並出具書面報告。」、「法院為監護之宣告
    時，應依職權就配偶、四親等內之親屬、最近一年有同居事
    實之其他親屬、主管機關、社會福利機構或其他適當之人選
    定一人或數人為監護人，並同時指定會同開具財產清冊之人
    。」，家事事件法第167 條、民法第1111條第1 項亦分別定
    有明文。
二、聲請意旨略以：聲請人為蘇德木之子，而蘇德木因罹患失智
    症，現已達不能為意思表示或受意思表示或不能辨識其意思
    表示之程度，聲請人爰依法聲請本院准予對蘇德木為監護宣
    告等語，並提出聲請人及蘇德木之戶籍謄本、蘇德木之親屬
    系統表、安泰醫療社團法人安泰醫院診斷證明書、中華民國
    身心障礙證明等資料為證。
三、經查，本院依法對蘇德木進行鑑定程序，其經黃文翔醫師鑑
    定後認為：蘇德木目前已經處於昏迷狀態（深度以上失智狀
    態），因而導致個人認知功能嚴重失能，為意思表示或受意
    思表示或辨識其意思表示效果之能力完全喪失，可以判定為
    無意思能力，無法獨力處理個人法律事務與從事個人財務管
    理，也無法主張或維護個人權益，建議個案應該已經達到監
    護宣告之標準等語，有屏安醫療社團法人屏安醫院函文暨所
    附精神鑑定報告書各1 份在卷可憑，是依上揭鑑定結果，蘇
    德木因患有上揭疾病，致已達不能為意思表示或受意思表示
    ，或不能辨識其意思表示之效果之程度，應可認定。本院爰
    依法宣告蘇德木為受監護宣告之人。
四、次查，就蘇德木之監護人及會同開具財產清冊之人部分，聲
    請人陳述：請選任伊擔任監護人，並指定蘇德木之友人謝淑
    華擔任會同開具財產清冊之人等語，本院審酌，聲請人為蘇
    德木之長子，蘇德木之次子蘇建元行蹤不定、三子蘇建中則
    遠居桃園，是本院參酌上情，認由聲請人擔任監護人、謝淑
    華擔任會同開具財產清冊之人，應屬適當，爰依上揭法條規
    定，選定聲請人擔任蘇德木之監護人，並指定謝淑華擔任會
    同開具財產清冊之人。
五、又經本院選定之監護人即聲請人，自應依民法第1112條規定
    ，負責護養療治蘇德木之身體及妥善為財產管理之職務，一
    併敘明。另依民法第1113條準用同法第1099條之規定，於監
    護開始時，監護人即聲請人對於蘇德木之財產，應會同謝淑
    華，於2 個月內開具財產清冊並陳報法院，併此敘明。　
六、依家事事件法第164 條第2 項，裁定如主文。
中　　華　　民　　國　　111 　年　　10　　月　　18  　日
                      家事法庭法　官  李芳南
以上正本係照原本作成。
如不服本裁定應於送達後10日內向本院提出抗告狀，並繳納抗告
費1,000 元。
中　　華　　民　　國　　111 　年　　10  　月　　18　　日
                              書記官　姚啟涵